---
title: "01_avaliação"
author: "Nilson dos Santos Filho </br>"
date: "08/05/2021"
output: github_document
editor_options: 
  chunk_output_type: console
---

```{r setup, include=FALSE}
knitr::opts_chunk$set(echo = TRUE)
library(tidyverse)
```

---
I Sobre o dataset “peixes_rio_madeira.csv”</br>
**Questão 01**

**a**
```{r}
dados_prm <- read_csv("dados/brutos/peixes_rio_madeira.csv")

dados_prm %>% View()
```

```{r}
dados_prm %>% 
  glimpse()
```


```{r}
dados_prm %>% 
  group_by(ordem) %>% 
  summarise(n = n()) %>% 
  arrange(n)

```

**b**</br>A ordem de peixe mais identificada foi o Characiformes e foram feitas 12 observações. 

**c**</br> Não foram identificados 17 peixes.
```{r}
dados_prm %>% 
  distinct(ordem)
```

```{r}
dados_prm %>% 
  filter(ordem == "Não identificado")
```



**Questão 2**

```{r}
dados_prm %>% 
  distinct(bacia)
```

```{r}
dados_prm %>% 
select(ordem, peso_g)
```

```{r}
dados_prm %>% 
  summarise(
    media_peso = mean(peso_g)
  )
```

```{r}
dados_prm %>% 
  group_by(ordem) %>% 
  drop_na() %>% 
  summarise(
    media_peso = mean(peso_g)
  )
```

```{r}
dados_prm %>% 
  group_by(ordem) %>% 
  drop_na() %>% 
  summarise(
    Desvio_p = sd(peso_g)
  )
```


**a**</br>Pelos dados calculados acima: A média de variabilidade mais adequada é Coeficiente de Variação.

**b**</br>Pelos dados calculados abaixo: A ordem de peixes que tem distribuição de peso mais homogênia é Acanthuriformes.

```{r}
dados_prm %>% 
  group_by(ordem) %>% 
  drop_na() %>% 
  summarise(
    cv = (sd(peso_g)/mean(peso_g)) * 100
  )
```


**Questão 3**

```{r}
dados_prm %>% 
  distinct(sexo)
```


```{r}
dados_prm %>% 
  mutate(
   sexo_recode = recode(
    sexo,
    "Fêmea" = "Fêmea",
    "Macho" = "Macho",
    "fêmea" = "Fêmea",
    "Não coletado" = "Não coletado"
   ) 
  ) 
```

```{r}
dados_prm %>% 
  mutate(
   sexo_recode = recode(
    sexo,
    "Fêmea" = "Fêmea",
    "Macho" = "Macho",
    "fêmea" = "Fêmea",
    "Não coletado" = "Não coletado"
   ) 
  ) %>% 
  group_by(sexo_recode) %>% 
  summarise(
    n = n())
```

**a**</br> Pelo dado abaixo a diferença é de 24.22% 
```{r}
(28331 - 21469)
(6862/28331) * 100
```


**b**</br>Pelos dados calculados abaixo: O sexo de peixe que tem maior peso é o da Fêmea.

```{r}
dados_prm %>% 
  mutate(
   sexo_recode = recode(
    sexo,
    "Fêmea" = "Fêmea",
    "Macho" = "Macho",
    "fêmea" = "Fêmea",
    "Não coletado" = "Não coletado"
   ) 
  ) %>% 
  select(peso_g, sexo_recode) %>% 
  group_by(sexo_recode) %>% 
  drop_na() %>% 
  summarise(
    n = sum(peso_g))
```


**Questão 4**</br>Pelos dados calculados abaixo: Os Machos são 8552.

```{r}
dados_prm %>% 
  distinct(habito_alimentar)
```

```{r}
dados_prm %>% 
  mutate(
   sexo_recode = recode(
    sexo,
    "Fêmea" = "Fêmea",
    "Macho" = "Macho",
    "fêmea" = "Fêmea",
    "Não coletado" = "Não coletado"
   ) 
  ) %>% 
  filter(habito_alimentar == "Carnívoro") %>% 
  group_by(sexo_recode) %>% 
  summarise(
    n = n())
```


II Sobre o dataset “contracheque.csv”</br>

**Questão 5**</br>Pelos dados calculados abaixo:O maior redimento líquido é 7267672.


```{r}
dados_ctc <- read_csv("dados/brutos/contracheque.csv")

dados_ctc %>% view() 
```

```{r}
dados_ctc %>% 
  group_by(rendimento_liquido) %>% 
  summarise(n = n()) %>% 
    arrange(desc(rendimento_liquido))
```


**Questão 6**</br>Pelos dados calculados abaixo:37334 magistrados receberam acima do valor 39293.32.
```{r}
dados_ctc %>% 
  distinct(cargo) %>% view()
```

```{r}
dados_ctc %>% 
  filter(rendimento_liquido > 39293.32) %>% 
  count()
```

**a**</br>Pelos dados calculados abaixo:1136 magistrados receberam acima do valor 100000.

```{r}
dados_ctc %>% 
  filter(rendimento_liquido > 100000) %>% 
  count()
```

**b**</br>Pelos dados calculados abaixo: O Tribunal Regional do Trabalho da 7ª Região (CE) é que possui maior variabilidade. 

```{r}
dados_ctc %>% 
  distinct(tribunal)
```

```{r}
dados_ctc %>% 
  summarise(
    media_rendimento = mean(rendimento_liquido)
  )
```

```{r}
dados_ctc %>% 
  group_by(tribunal) %>% 
  select(rendimento_liquido) %>% 
  drop_na() %>% 
  summarise(
    media_rendimento = mean(rendimento_liquido)
  )
```

```{r}
dados_ctc %>% 
  group_by(tribunal) %>% 
  select(rendimento_liquido) %>% 
  drop_na() %>% 
  summarise(
    dp_rendimento = sd(rendimento_liquido), dp_rendimento = n()) %>% 
  arrange(desc(dp_rendimento))
  
```

```{r}
dados_ctc %>% 
  group_by(tribunal) %>% 
  select(rendimento_liquido) %>% 
  drop_na() %>% 
  summarise(
    cv = (sd(rendimento_liquido)/mean(rendimento_liquido)) * 100)  

```

```{r}
dados_ctc %>% 
  group_by(tribunal) %>% 
  select(rendimento_liquido) %>% 
  drop_na() %>% 
  summarise(
    cv_rendimento = (sd(rendimento_liquido)/mean(rendimento_liquido)) * 100) %>% 
  arrange(desc(cv_rendimento)) %>% view()
```


**Questão 7**

```{r}
dados_cp <- read_csv("dados/brutos/cursos-prouni.csv")

dados_cp %>% view()

```


```{r}
dados_cp %>% 
  select(nome)
```

```{r}
dados_cp %>% 
  distinct(nome)
```

**a**</br>Atravez da observação do gráfico a resposta é integral

**b**</br> Pelos dados calculados abaixo: encontramos a média e mediana do turno integral.

```{r}
dados_cp %>% 
  group_by(turno) %>% 
  select(nota_integral_ampla) %>% 
  drop_na() %>% 
  summarise(
    media_nota = mean(nota_integral_ampla)
  )
```

```{r}
dados_cp %>% 
  group_by(turno) %>% 
  select(nota_integral_ampla) %>% 
  drop_na() %>% 
  summarise(
    mediana_nota = median(nota_integral_ampla)
  )
```

**c**</br> Pelos dados calculados abaixo: Dentre os cinco turnos, o que possui menor homegeneidade na nota integral ampla é Curso a Distância, porque apresenta a maior porcentagem.

```{r}
dados_cp %>% 
  group_by(turno) %>%
  select(nota_integral_ampla) %>% 
  drop_na() %>% 
  summarise(
    Desvio_p = sd(nota_integral_ampla))
```

```{r}
dados_cp %>% 
  group_by(turno) %>%
  select(nota_integral_ampla) %>% 
  drop_na() %>% 
  summarise(
    cv = (sd(nota_integral_ampla)/mean(nota_integral_ampla) * 100))
```

**Questão 8**</br>Pelos dados calculados abaixo:O Estado da Bahia ocupa a 5° posição em ordem decrescente. 

```{r}
dados_cp %>% 
  group_by(uf_busca) %>%
  summarise(
    n = n()
  )%>% 
  arrange(desc (n)) %>% view()
```

**Questão 9**</br>Pelo dado calculado abaixo: Foram identificado distintamente 296 cursos na variável nome.

```{r}
dados_cp %>% 
  distinct(nome) %>% view()
```

**Questão 10**</br> Observando os gráfico, consigo descreve que o gráfico do curso de medicina tem uma destribuição simétrica, o que indica que a média e a mediana converge.Quanto ao gráfico do curso de direito, apresenta uma distribuição assimétrica o que indica que a média tem desvantagem em relação a mediana, assim para este tipo de gráfico a melhor tendência e o desvio padrão.



